臺灣桃園地方法院小額民事判決
110年度壢保險簡字第99號
原      告  兆豐產物保險股份有限公司

法定代理人  梁正德  
訴訟代理人  黃正中  
複代理人    謝宇森  
被      告  宋啓文  

上列當事人間請求損害賠償事件，本院於民國111年1月13日言詞
辯論終結，判決如下：
    主      文
一、被告應給付原告新臺幣伍萬陸仟壹佰肆拾捌元，及自民國一
    百一十年四月三十日起至清償日止，按年利率百分之五計算
    之利息。
二、訴訟費用（除縮減部分外）新臺幣壹仟元由被告負擔。
三、本判決得假執行。
    理 由 要 領
一、本件依民事訴訟法第436條之18第1項規定，除下列理由要領
    外，僅記載主文，其餘省略。
二、原告起訴時聲明原為：「被告應給付原告新臺幣（下同）12
    4,637元，及自起訴狀繕本送達翌日起至清償日止，按年利
    率5％計算之利息。」（見本院卷第3頁）；嗣於民國110年12
    月3日本院審理中，變更聲明為：「被告應給付原告56,148
    元，其餘不變。」（見本院卷第52頁）。原告前開所為，經
    核屬減縮訴之聲明，依民事訴訟法第255條第1項但書第3款
    之規定，並無不合，應予准許。
三、原告主張：被告駕駛車牌號碼000-0000號自用小客車（下稱
    被告車輛），於109年5月10日上午10時15分許行經桃園市楊
    梅區民富路三段與新富七街口時，因酒後駕車及起駛前未讓
    行進中之車輛優先通行，撞擊由訴外人曾朝國駕駛、訴外人
    聯邦國際租賃股份有限公司所有、原告所承保車牌號碼000-
    0000號租賃小客車（下稱系爭車輛），致系爭車輛毀損。系
    爭車輛受損部分經送廠修復後，其修復之費用為124,637元
    （零件費用折舊前為86,137元，折舊後為17,648元、工資費
    用為16,500元、烤漆費用為22,000元），原告已依保險契約
    賠付被保險人。為此，爰依侵權行為及保險代位之法律關係
    提起本件訴訟等語。並聲明：如變更後之聲明所示。
四、被告於本院111年1月13日言詞辯論期日中當庭以言詞表示對
    訴訟標的為認諾等語（見本院卷第61頁正反面）。
五、按當事人於言詞辯論時為訴訟標的之捨棄或認諾者，應本於
    其捨棄或認諾為該當事人敗訴之判決，民事訴訟法第384條
    定有明文。又被告對於原告依訴之聲明所為關於某法律關係
    之請求，於法院行言詞辯論時為承認者，即生訴訟法上認諾
    之效力，法院應不待調查原告請求之訴訟標的之法律關係是
    否果屬存在，逕以認諾為該被告敗訴判決之基礎（最高法院
    45年台上字第31號判例要旨參照）。本件被告既對訴訟標的
    認諾，揆諸上開規定，即應本於該認諾為被告敗訴之判決。
    從而，原告依侵權行為及保險代位之法律關係，請求被告應
    給付56,148元，及自起訴狀繕本送達翌日即110年4月30日起
    至清償日止，按年利率百分之五計算之利息，為有理由，應
    予准許。
六、原告減縮前訴訟標的價額經核定為124,637元，故繳納裁判
    費1,330元，嗣減縮為請求56,148元，該標的金額屬應適用
    小額訴訟程序之事件，故依民事訴訟法第436條之19第1項規
    定，確定訴訟費用額為1,000元。至原告另繳納之330元，因
    係原告減縮訴之聲明，而不得列入訴訟費用，應由原告自行
    承受之。又因本件實質上已屬適用小額訴訟程序事件，僅不
    及變更案號而已，故關於上訴費用計算、上訴之規定，均應
    適用小額訴訟程序，併此敘明。
中    華    民    國   111    年     1    月    26    日
                  中壢簡易庭      法  官  張博鈞
以上為正本係照原本作成。
如不服本判決，應於送達後20日內，向本院提出上訴狀並表明上
訴理由，如於本判決宣示後送達前提起上訴者，應於判決送達後
20日內補提上訴理由書（須附繕本）。
如委任律師提起上訴者，應一併繳納上訴審裁判費。
中    華    民    國   111    年     1    月    26    日
                                  書記官  張季容
附錄：
一、民事訴訟法第436條之24第2項：
    對於小額程序之第一審裁判上訴或抗告，非以其違背法令為
    理由，不得為之。
二、民事訴訟法第436條之25：
    上訴狀內應記載上訴理由，表明下列各款事項：
    （一）原判決所違背之法令及其具體內容。
    （二）依訴訟資料可認為原判決有違背法令之具體事實。
三、民事訴訟法第471 條第1 項：（依同法第436 條之32第2 項
    規定於小額事件之上訴程序準用之）上訴狀內未表明上訴理
    由者，上訴人應於提起上訴後20日內，提出理由書於原第二
    審法院；未提出者，毌庸命其補正，由原第二審法院以裁定
    駁回之。
附表：零件部分折舊（單位：新臺幣） 　　
----- 折舊時間           金額 第1年折舊值        86,137×0.369=31,785 第1年折舊後價值    86,137-31,785=54,352 第2年折舊值        54,352×0.369=20,056 第2年折舊後價值    54,352-20,056=34,296 第3年折舊值        34,296×0.369=12,655 第3年折舊後價值    34,296-12,655=21,641 第4年折舊值        21,641×0.369×(6/12)=3,993 第4年折舊後價值    21,641-3,993=17,648 上開折舊後零件費用加計工資16,500元、烤漆22,000元，共計56,148元。